【裁判字號】    98,交聲,279
【裁判日期】    980209
【裁判案由】    違反道路交通管理處罰條例聲明異議
【裁判全文】
臺灣桃園地方法院交通事件裁定         98年度交聲字第279號
原處分機關  交通部公路總局新竹區監理所中壢監理站
異  議  人
即受處分人  甲○○
上列異議人即受處分人因違反道路交通管理處罰條例案件，不服
交通部公路總局新竹區監理所中壢監理站中華民國98年1 月20日
壢監裁字第裁53-D00000000號違反道路交通管理事件裁決書所為
之處分，聲明異議，本院裁定如下：
    主  文
異議駁回。
    理  由
一、原處分意旨略以：異議人即受處分人甲○○（下稱異議人）
    於97年10月6 日11時02分駕駛車牌號碼8N-7395 號自用小客
    車，在桃園縣龜山鄉○○路與光峰路口因不遵守道路標線之
    指示，而為桃園縣政府警察局交通隊逕行舉發，經原處分機
    關即交通部公路總局新竹區監理所中壢監理站依道路交通管
    理處罰條例第60條第2 項第3 款之規定，裁處異議人罰鍰新
    臺幣（下同）900 元之處分。
二、本件異議意旨略以：異議人對違規事實並不爭執，但因為當
    時綠燈轉紅燈，伊當時係考量到行人之安全，所以停下來，
    伊對被舉發紅燈越線，是考量在當時之情況不宜貿然加速，
    故伊忠心建議，該路口應該調整秒數等語。
三、按汽車駕駛人，駕駛汽車有不遵守道路交通標誌、標線、號
    誌之指示之情形，而本章各條無處罰之規定者，處900 元以
    上1,800 元以下罰鍰，道路交通管理處罰條例第60條第2 項
    第3款定有明文。
四、查異議人於97年10月6 日11時02分在桃園縣龜山鄉○○路與
    光峰路口因不遵守道路標線指示之違規事實並不爭執，此外
    並有異議人於上揭時地之違規照片1 張附卷可資佐證，是異
    議人上開違規行為洵堪認定，原處分機關依處罰條例第60條
    第2 項第3 款之規定，依法裁處異議人900 元，洵屬合法正
    當。異議人雖辯稱，伊當時係考量行人之安全所以停在該路
    口云云，惟查現行交通實務，道路交通號誌由綠燈轉換為紅
    燈之際，必先由綠燈轉換為黃燈，再由黃燈轉換為紅燈，因
    此，異議人行車之際，應當注意車前狀況並隨時注意燈號之
    更換，以遵守交通號誌並維護交通安全，在該路段之交通號
    誌由綠燈轉換為黃燈之際，應即停車而遵守道路標線之指示
    ，尚不得因其為考量行人之安全，率爾不遵守道路標線之交
    通法令規定。甚且，異議人為行人之安全而未貿然闖越紅燈
    ，亦不得為其不遵守交通號誌之正當化理由，本件原處分機
    關依法裁處異議人900 元之罰鍰，乃屬合法正當，異議人所
    辯，尚不足採。至異議人辯以該路口之燈號秒數應調整云云
    ，核與本件之違規事實並無關連，異議人以之為異議理由，
    自屬不可採，異議人應另循行政爭訟程序，依法向管轄之行
    政機關為行政爭訟，附此說明。綜上，異議人有於上述時、
    地，駕駛上開車輛不遵守道路交通標線指示之違規事實，既
    可認定。則原處分機關引用處罰條例第60第2 項第3 款之規
    定，裁處異議人900 元之罰鍰，於法並無不當，故本件異議
    無理由，應予駁回。
五、依道路交通管理處罰條例第87條第2 項、道路交通案件處理
    辦法第19條，裁定如主文。
中    華    民    國    98    年     2    月     9    日
                  交通法庭法  官  蔡羽玄
以上正本證明與原本無異。
如不服本裁定，應於裁定送達後5 日內向本院提出抗告狀。
                          書記官  陳玉芳
中    華    民    國    98    年    2     月    18    日


司法院資訊處製作；財團法人民間司法改革基金會備份。
